【裁判字號】    88,易,1067
【裁判日期】    890707
【裁判案由】    傷害
【裁判全文】
臺灣新竹地方法院刑事判決                        八十八年度易字第一六七號
    公  訴  人  臺灣新竹地方法院檢察署檢察官
    被      告  甲○○
右列被告因傷害案件，經檢察官聲請以簡易判決處刑 (八十八年度偵字第七三五七號
)，本院認不得依簡易判決為之，改依通常程序審理，判決如左︰
    主  文
甲○○傷害人之身體，處罰金貳仟元，如易服勞役以參佰元折算壹日。
    事  實
一、甲○○於八十八年八月一日下午五時三十分許，在國道三號公路關西服務區（屬
    新竹縣關西鎮），因乙○○本欲停放之停車位，遭甲○○搶先停放而生糾紛，乙
    ○○堅持要停該車位遂至甲○○車旁敲車窗，並要求甲○○改停他車位，並與甲
    ○○爭吵，甲○○竟基於傷害之犯意，以徒手推打乙○○肩膀，乙○○旋舉起高
    跟鞋與甲○○互毆，雙方於推打中甲○○用力反推致該高跟鞋敲擊乙○○額頭，
    致乙○○受有頭部外傷併額部血腫（四Ｘ三公分）之傷害。
二、案經告訴人乙○○訴由國道公路警察局第六警察隊報告台灣新竹地方法院檢察署
    檢察官偵查起訴。
    理  由
一、訊據被告甲○○矢口否認有傷害犯行，辯稱：係告訴人欲以高跟鞋打伊，伊本能
    反應下抵擋，不知有無傷害告訴人等語。經查，被告於警訊時、檢察官偵查中供
    稱：乙○○一直罵伊，伊問林女罵什麼，並走向她等語（偵查卷第四頁、第十五
    頁），本院八十八年十一月二十六日訊問時陳述：承認有拍林女肩膀，但林女馬
    上拿高跟鞋從伊臉上敲下來，伊有順手回擋等語，本院八十九年六月十二日兩造
    對質時，被告供承：是林女用高跟鞋打，伊回擋才打到林女臉頰等語；告訴人乙
    ○○於警訊及本院八十九年六月十二日訊問時均證稱：在關西服務區停車場內，
    準備倒車進入停車格內時，突然甲○○所駕之自小客車急駛進入停妥，伊便下車
    與吳某理論，吳某不予理會，從車上下來一男一女，鎖好車門準備離去，伊便罵
    吳某沒水準，吳某就回稱：「妳罵我，我要打妳」，伊回稱：「大庭廣眾下，你
    敢打我」，吳某即動手打伊等語，是兩造因停車位起爭執時，係告訴人首先與被
    告爭吵，被告因不堪其擾，確有走向告訴人並徒手推打告訴人肩膀，堪以認定。
    再佐以證人即與被告同行之張萍如於本院八十九年二月二十四日訊問時亦結證稱
    ：「告訴人當時大罵三字經，甲○○就上前問什麼事，告訴人突然拿高跟鞋打甲
    ○○，被告有擋住，但還是有波及到」等語，益臻明確。另參以告訴人所受之傷
    害係額頭（四Ｘ三公分）血腫，受傷範圍尚小，應較符合以高跟鞋鞋跟碰撞所致
    ，是認此部分應以被告及證人張萍如所述情節為可採，足認被告推打告訴人後，
    告訴人確有以高跟鞋敲打被告無疑。然被告回擋告訴人時苟非力道甚大，高跟鞋
    應不致又反敲擊告訴人額頭，是被告於回擋告訴人之高跟鞋時顯係基於傷害告訴
    人之犯意甚明，綜上告訴人之指述雖有不實之處，然被告上述辯詞，亦不足採信
    ，犯行洵堪認定，應依法論科。
二、核被告所為，係犯刑法第二百七十七條第一項之罪。爰審酌告訴人所受傷害之程
    度尚微，被告犯罪之動機，犯後坦認部分犯行，且盡力與告訴人和解中，尚有悔
    意等一切情狀，量處如主文所示之刑，並諭知易服勞役折算之標準。
三、據上論斷，應依刑事訴訟法第二百九十九條第一項前段、第四百五十二條，刑法
    第二百七十七條第一項、第四十二條第二項、罰金罰鍰提高標準條例第一條前段
 、第二條，判決如主文。
本案經檢察官羅雪梅到庭執行職務。
中      華      民      國    八十九    年      七      月      七      日
                              臺灣新竹地方法院刑事第一庭
                                    法  官    滕  治  平
右正本證明與原本無異。
如不服本判決，應於判決送達後十日內向本院提出上訴狀( 應附繕本 )，上訴於
臺灣高等法院。
                                    書記官    彭  玟  源
中      華      民      國    八十九    年      七      月      七      日
附錄法條：刑法第二百七十七條第一項
傷害人之身體健康者，處三年以下有期徒刑、拘役或一千元以下罰金。


司法院資訊處製作；財團法人民間司法改革基金會備份。
